Inventaris van het archief der heerlijkheid Goudriaan
Nationaal Archief, Den Haag
Heerlijkheid Goudriaan
1447-1886
35274
0.20 meter; 89 inventarisnummers.
Normale geschreven, getypte en gedrukte documenten, geen bijzondere handschriften.
Nationaal Archief, Den Haag
Het archief van de heerlijkheid Goudriaan (gelegen in de Alblasserwaard) bevat o.a. eigendomsbewijzen betreffende de heerlijkheid, stukken betreffende het financiële beheer, kerkelijke zaken en polderzaken.
Archiefvorming
Geschiedenis van de archiefvormer
De heerlijkheid is gelegen in de Alblasserwaard en bestaat uit de polders Oud- en Nieuw-Goudriaan. In 1420 kocht Aernt van Gendt, heer van Giessenburgh, de heerlijkheid Oud-Goudriaan van Aert, heer tot Leyenborch, en in hetzelfde jaar Nieuw-Goudriaan van Gerard van Cleve en Willem van Brederode. Daarna schijnen de beide heerlijkheden niet meer gescheiden te zijn geweest. In 1423 kwamen zij in het bezit van Catharina van Cleve en vervolgens werd Floris van Kijfhoeck heer van Goudriaan. De kleindochter van dezen Floris, Alijdt van Kijfhoeck, huwde met Claes, heer van Assendelft, waardoor de heerlijkheid in het bezit van de familie Van Assendelft kwam.
In 1572 kocht Johan van Beyeren van Schagen, heer tot Schagen, Bereingerhorn, Haringhuizen en Burghorn, echtgenoot van Anna van Assendelft de heerlijkheid uit den boedel van Otto van Assendelft. Zijn achterkleindochter, Maria Isabella van Beyeren van Schagen, huwde met François Paul Emille, graaf van Oultremont en van Warfusé, die de heerlijkheid in 1707 overdroeg aan Aelbrecht Nicolaes van Schagen, heer van Lockhorst (zie in Verslagen omtrent, 's Rijks oude archieven XXXVIII dl. 1 Beschrijving eener verzameling stukken afkomstig van de familie Van Aerssen van Voshol, Inv. n°. 433 en B. VII).
In 1728 kwam de heerlijkheid weer terug aan Maria Isabella van Beyeren van Schagen door opdracht van Anna Albertina, dochter van Aelbrecht Nicolaes van Beyeren van Schagen, en in 1782 droeg Maria Isabella haar over aan Cornelis Trip, heer van Langerak, burgemeester van Amsterdam. De kleindochter van Cornelis Trip, Maria Trip, echtgenote van mr. Willem Boreel, verkocht Goudriaan in 1775 aan mr. Arnoldus Adrianus van Tets, aan welke familie de heerlijkheid thans nog toebehoort.
Geschiedenis van het archiefbeheer
In augustus 1917 ontving het Algemeen Rijksarchief van Jhr. Mr. D. A. W. van Tets van Goudriaan de verzameling stukken betreffende de heerlijkheid Oud- en Nieuw-Goudriaan.
Het archief is door schenking verworven.
3.19
Aanwijzingen voor de gebruiker
Openbaarheidsbeperkingen
Volledig openbaar.
Materiële beperkingen
Aanvraaginstructie
Openbare archiefstukken kunnen online worden aangevraagd en gereserveerd. U kunt dit ook via de terminals in de studiezaal van het Nationaal Archief doen. Om te kunnen reserveren dient u de volgende stappen te volgen:
U maakt een profiel aan op www.gahetna.nl, en logt vervolgens in
Via de archiefinventaris (alleen de beschrijvingen met rode nummers) selecteert u het gewenste archiefstuk door op de knop 'Reserveren' te klikken
In het volgende scherm geeft u aan op welke dag u het archiefstuk wilt inzien
Indien u zich bevindt in de studiezaal en een tafelnummer heeft ontvangen kunt u dit nummer vermelden. Als u geen tafelnummer heeft kunt u tafelnummer 777 laten staan
Vervolgens bevestigt u uw reservering door deze te versturen.
Verwant materiaal
Beschikbaarheid van kopieën
Beschrijving van de series en archiefbestanddelen
- Archief der heeren van Goudriaan., A.
  - Eigendomsbewijzen der heerlijkheid., I.
    - Stukken betreffende den overgang van de heerlijkheid aan mr. Arnoldus Adrianus van Tets., 1775; 1; 2 stukken
    - Akte van verkoop van de heerlijkheid en van een stukje tuin, hooiland en watering door Vrouwe Cornelia Gevaerts, douairière van Tets van Goudriaan en Vrouwe Arnoldina Wilhelmina Jakoba van Tets van Goudriaan, echtgenoote van Jhr. mr. Ocker Repelaer van Molenaarsgraaf, aan mr. Dirk Arnold Willem van Tets., 1837; 2; 1 stuk
    - Relaas van den chartermeester J.A. de Z (waan) over een onderzoek in de oude leenregisters van Holland betreffende het verlij van de heerlijkheid in 1775 en in 1794. Met begeleidenden brief van Jhr. mr. J. W. G. Boreel van Hogelanden aan een broeder van Jhr. mr. D. A. W. van Tets van Goudriaan., 1884; 3; 2 stukken
  - Brieven, ingekomen bij den heer van Goudriaan., II.
    - Brieven, ontvangen door den heer van Goudriaan van zijn rentmeester., 1852-1863, 1870-1884 en 1886; 4; 40 stukken
    - Correspondentie tusschen den heer van Goudriaan en den hoofdonderwijzer A. Kars over het 25 jarig ambtsjubileum van den burgemeester van Goudriaan., 1877; 5; 3 stukken
  - Finantieel beheer der heerlijkheid., III.
    - Rekeningen van den rentmeester Rogier Diderik van Slijpe., 1831-1851; 6-26; 21 stukken
      - Rekening over 1831, afgehoord 1832., 6
      - Rekening over 1832, afgehoord 1833 Maart., 7
      - Rekening over 1833, afgehoord 1834 Maart., 8
      - Rekening over 1834, afgehoord 1835., 9
      - Rekening over 1835, afgehoord 1836 Februari., 10
      - Rekening over 1836, afgehoord 1837 April., 11
      - Rekening over 1837, afgehoord 1838 April 22., 12
      - Rekening over 1838, afgehoord 1839 Mei 14., 13
      - Rekening over 1839, afgehoord 1840., 14
      - Rekening over 1840, afgehoord 1841., 15
      - Rekening over 1841, afgehoord 1842., 16
      - Rekening over 1842, afgehoord 1843 Februari., 17
      - Rekening over 1843, afgehoord 1844 Februari 20., 18
      - Rekening over 1844, afgehoord 1845 April 23., 19
      - Rekening over 1845, afgehoord 1846., 20
      - Rekening over 1846, afgehoord 1847 April 20., 21
      - Rekening over 1847, afgehoord 1848 April 14., 22
      - Rekening over 1848, afgehoord 1849 Maart 20., 23
      - Rekening over 1849, afgehoord 1850 April 29., 24
      - Rekening over 1850, afgehoord 1851 April 12., 25
      - Rekening over 1851, afgehoord 1852 Maart 17., 26
    - Rekeningen van den rentmeester Johannes Diderik van Slijpe., 1852-1885; 27-60; 34 stukken
      De brieven, behoorende bij de rekeningen nos. 44-58 en 60, zijn te vinden in Inv. no. 4.
      - Rekening over 1852, afgehoord 1853 Juli 7., 27
      - Rekening over 1853, afgehoord 1854 Maart 18., 28
      - Rekening over 1854, afgehoord 1855 April 19., 29
      - Rekening over 1855, afgehoord 1856 April 19., 30
      - Rekening over 1856, afgehoord 1857 April 21., 31
      - Rekening over 1857, afgehoord 1858 April 9., 32
      - Rekening over 1858, afgehoord 1859 Juni 22., 33
      - Rekening over 1859, afgehoord 1860 Juni 5., 34
      - Rekening over 1860, afgehoord 1861 April 29., 35
      - Rekening over 1861, afgehoord 1862 April 22., 36
      - Rekening over 1862, afgehoord 1863 April 18., 37
      - Rekening over 1863, afgehoord 1864 Mei 2., 38
      - Rekening over 1864, afgehoord 1865 Mei 4., 39
      - Rekening over 1865, afgehoord 1866 Juni 16., 40
      - Rekening over 1866, afgehoord 1867 Juni 25., 41
      - Rekening over 1867, afgehoord 1868 Juni 6., 42
      - Rekening over 1868, afgehoord 1869 Augustus 25., 43
      - Rekening over 1869, afgehoord 1870 Mei 1., 44
      - Rekening over 1870, afgehoord 1871 Juni 23., 45
      - Rekening over 1871, afgehoord 1872 Mei 11., 46
      - Rekening over 1872, afgehoord 1873 Mei 23., 47
      - Rekening over 1873, afgehoord 1874 Juni 3., 48
      - Rekening over 1874, afgehoord 1875 April 25., 49
      - Rekening over 1875, afgehoord 1876 April 24., 50
      - Rekening over 1876, afgehoord 1877 April 19., 51
      - Rekening over 1877, afgehoord 1878 Mei 1., 52
      - Rekening over 1878, afgehoord 1879 Mei 2., 53
      - Rekening over 1879, afgehoord 1880 April 28., 54
      - Rekening over 1880, afgehoord 1881 Mei 5., 55
      - Rekening over 1881, afgehoord 1882 Mei 8., 56
      - Rekening over 1882, afgehoord 1883 Mei 7., 57
      - Rekening over 1883, afgehoord 1884 April 29., 58
      - Rekening over 1884, afgehoord 1885 Juli 9., 59
      - Rekening over 1885, afgehoord 1886 Juni 28., 60
  - Tienden en andere rechten., IV.
    - Akte, waarbij de polders Oud- en Nieuw-Goudriaan het vischrecht, molenrecht en eenige andere rechten afkoopen, 1860; 61; 1 stuk
    - Akte, waarbij de polders Oud- en Nieuw-Goudriaan de koren en andere zaadtienden, uitgezonderd de henniptienden. afkoopen., 1874; 62; 1 stuk
  - Kerkelijke zaken., V.
    - Stukken betreffende de vicarie op het altaar van St. Nicolaas in de kerk te Goudriaan., 1474, 1560, 1561 en 1580; 63, 63.1, 63.2; 8 charters en 3 stukken
      reg. nos. 2, 18, 19, 20 en 22.
      - Omslag met 5 charters en 3 stukken, 63
        Dit inventarisnummer is alleen als kopie te raadplegen.
        22 1580 November 24
        Guilhem van Beesdt, pastoor van St. Geertruyt te Utrecht en notaris, verklaart, dat hij een vicarie, gelegen in de kerk van Goudriaen op het altaar van St. Nicolaes, die hij omstreeks Kerstmis 1560 van Bastiaen Christiaensz., patroon der vicarie, ontvangen heeft, in handen van Cornelis Bastiaensz., diens zoon en opvolger, overgeeft.
        Den XXIIIIen Novembris anno XVc ende tachtig.
        Afschrift van 1581 Januari 29 (Inv. no. 63).
        2 1474 Augustus 4
        (David) de Burgundia, bisschop van Trajectum, bevestigt en approbeert op verzoek van Petrus Jacobusz, de Goudriaen Hillegunda, diens wettige vrouwe, en Adrianus, hun wettigen zoon, de stichting van de vicarie, vermeld in den brief, waardoor deze gestoken is.
        Datum anno Domini millesimo quadringentesimo septuagesimo quarto mensis Augusti die quarta.
        Oorspr. (Inv. no. 63). Het zegel van den oorkonder verloren.
        De brief, waardoor deze gestoken is geweest, ontbreekt.
      - Charter, 1560, 63.1
        18 1560 December 27
        Frans van Est, notaris, instrumenteert, dat Frederick Ariensz., met toestemming van Sebastiaen Christiaenz, als collator, namens zijn zoon Christiaen Fredericksz afstand doet van een vicarle in de kerk te Goudriaen op het altaar van St. Nicolaes ten behoeve van Willem Petersz., pastoor van die kerk, voor den tijd, dat deze pastoor te Goudriaen zal zijn.
        Ghesciet op Sint-Jansdach in der Kerstheilige dagen anno XVc LX den XXVIIten dach Decembris.
        Oorspr. (Inv. no. 63.1). Met signatuur van den notaris en met een rest van diens zegel in groene was voor Sebastiaen Christiaenz.
      - Charter, 1561, 63.2
        19 1561 Maart 18
        De officiaal van den proost en aartsdiaken van het kapittel van de H. Maria te Trajectum gelast alle priesters in het aartsdiakonaat af te kondigen, dat Wilhelmus Petrusz., pastoor te Goudriaen, door Sebastianus Christianusz, als collator voorgedragen is tot de vicarie op het altaar van den H. Nicolaus in die kerk, vacant door afstand van Christianus Fredericusz., en hem daarna in het bezit dier vicarie te stellen.
        Datum anno Domini, millesimo quingentesimo sexagesimo primo die vero decima octava mensis Martii.
        a. Oorspr. (Inv. no. 63.2). Het zegel van het officiaalaat verloren. In dorso staat de akte van inbezitstelling (zie reg. no. 20).
        b. Afschrift.
        20 1561 April 15
        Joannes Jacobusz., pastoor van de kerk van Ottlandt en Leech Bloclandt, verklaart, dat hij Wilhelmus Petrusz., pastoor te Goudriaen, in het bezit heeft gesteld van de vicarie, vermeld in den brief dd. 1561 Maart 18, op welks rugzijde dit geschreven is (zie reg. no. 19).
        Anno a nativitate millesimo quingentesimo sexagesimo primo (mensis). Aprilis die decimo quinto stilo communi.
        Oorspr. (Inv. no. 63.2).
    - Akte, betreffende den eigendom van een perceel land, toebehoorende aan de pastorie te Goudriaan., 1528; 64; 1 charter (reg. no. 9)
      De heer van Goudriaan van collator van de kerk.
      9 1528 September 10
      Floris van Assendelft, heer tot Goudriaen en van het land ter Leek, staat, als collator van de kerk van Goudriaen, toe, dat Gerrit van Assendelft, pastoor te Goudriaen,verpandt of verkoopt naar zijn believen 3½ morgen land, gelegen op de oude zijde van Goudriaen, door Pieter Jansz. aan de pastorie te Goudriaen vermaakt, en dat schout en schepenen van Goudriaen den transportbrief bezegelen alsof het wereldlijk land was.
      Gedaan int jair ons Heren dusen vijhondert ende achte ende twintich den theinsten dach in September.
      Afschrift op perkament, gecollationeerd door Aert Ariaans., priester en notaris (Inv. no. 64).
    - Stukken betreffende het vervullen van de predikantsplaats in Goudriaan., 1849-1881; 65; 8 bundels
  - Stukken betreffende de heerlijkheid Langerak., VI.
    - Verlijbrief van de hooge jurisdictie van de heerlijkheid Langerak aan mr. Arnoldus Adrianus van Tets., 1775; 66; 1 charter
    - Verlijbrief van de heerlijkheid Langerak met middelbare en lage jurisdictie aan mr. Arnoldus Adrianus van Tets., 1775; 67; 1 charter
- Archief van het dorp Goudriaan., B.
  - Stukken betreffende privilegiën van de heerlijkheid., I.
    - Brieven, waarbij de heer van Goudriaan aan de heerlijkheid eenige privilegiën schenkt., 1447, 1520; 68.1, 68.2; 2 charters
      reg. nos. 1 en 6
      - 1447, 68.1
        1 1447 Januari 4
        Floris van Kijffhoeck, heer tot Goudriaen, verleent aan Oude en Nye Goudriaen verschillende rechten en privilegiën.
        Int jair ons Heren dusent vierhondert seven ende veertich opten vierden dach in Januario.
        Oorspr. (Inv. no. 68.1). Met geschonden zegels van den oorkonder en van Gerrit van Poelgeest, ridder, heer tot Hoichmaide, in roode was, dat van Arent van Loon in groene was, dat van Heinvic van Eemskerck, heer tot Lieevelt, verloren.
      - 1520, 68.2
        6 1520 Augustus 21
        Floris van Assendelft, heer tot Goudriaen en van het land ter Leck, oorkondt, dat hij aan die van Goudriaen heeft toegestaan, dat zij hem nooit meer dan 8 stuivers als tiende zullen behoeven te betalen van elke hontland, tot hennipland gemaakt sedert den privilegebrief, dien hij hun in 1520 geschonken heeft.
        Int jair ons Heren dusent vijfhondert ende twintich den eenentwintichsten dach in Augusto.
        Oorspr. (Inv. no. 68.2). Het zegel van Floris van Assendelft verloren.
    - Brieven, waarbij de heer van Goudriaan de oude privilegiën bevestigt., 1508, 1546, 1560 en 1570; 69.1, 69.2, 69.3, 69.4; 4 charters
      reg. nos. 4, 13, 17 en 21.
      - 1503, 69.1
        4 1503 October 6
        Alijt van Kijhoeck, vrouw van Assendelft en van Goudriaen, weduwe van Claes van Assendelft, ridder, oorkondt, dat zij de privilegiën en handvesten, aan de inwoners van Goudriaen gegeven door haar grootvader Floris van Kijfhoeck en haar vader Floris van Kijfhoeck, bevestigt en er nog eenige priviligiën bijvoegt.
        Opten sesten dach van October int jair ons Heren duysent vijfhondert ende drie.
        Oorspr. (Inv. no. 69.1). Het zegel van Alijt van Kijfhoeck verloren. Met rest van het zegel van Jacob van Almonde voor hemzelf en voor Willem van Berendrecht, als Raden ordinaris van Claes van Assendelft en voogden van diens kinderen, in voede was.
      - 1546, 69.2
        13 1546 September 1
        Floris van Assendelft, heer tot Goudriaen en van het land van de Leck etc., bevestigt alle oude privilegiën van Goudriaen en geeft vrijdom van tienden voor alle hennipland.
        In den jare dusent vijfhondert ses ende veertich den eersten Septembris.
        Oorspr. (Inv. no. 69.2). Met een rest van het zegel van den oorkonder in roode, en gebroken zegel van Joris van Nees, rentmeester, in groene was.
      - 1560, 69.3
        17 1560 Augustus 11
        Oth van Assendelft, ridder, heer tot Goudriaen, ambachtsheer des lants van der Lecke, kastelein van der Goude, bevestigt alle privilegiën en handvesten, die Goudriaen van zijn voorgangers gekregen heeft, en voegt er eenige priviligiën aan toe.
        Den elffden Augusti anno vijftienhondert ende tsestich.
        Oorspr. (Inv. no. 69.3). Het zegel van den oorkonder verloren, die van Antonis van Merthen, heer tot Essensteyn, en Johan van Marthen in roede was en geschonden.
      - 1570, 69.4
        21 1570 Augustus 17
        "Floris van Assendelft, heer tot Goudriaen en van het land van de Leck, baljuw van der Haghe, bevestigt alle priviligiën en handvesten; die Goudriaen van zijn voorzaten heeft verkregen, en voegt er nog eenige priviligiën bij."
        Den zeventhienden dach in Augusto int jaar ons Heren dusent vijfhondert ende seventich.
        "Oorspr. (Inv. no. 69.4). Het zegel van den oorkonder verloren; dat van Jacob Adriaens. van der Wiele Raad des Leenhofs van Holland, in roode was en geschonden."
    - Brieven, waarbij de heer van Goudriaan belooft van den graaf van Holland de bevestiging te verkrijgen van oude privilegiën van de heerlijkheid., 1583; 70; 2 charters
      reg. nos. 24 en 25.
      25 1588 September 16
      Johan van Schaghen, heer tot Schaghen, Bersingerhoorn, Harinckhuysen, Burchoorn en Goudriaen, bevestigt alle privilegiën en handvesten, welke die van Goudriaen hebben verkregen ter zake van de henniptienden van zijn oom Floris van Assendelft, heer tot Goudriaen, ridder en van diens zoon Otto van Assendelft, ridder, heer tot Goudriaen, en belooft die priviliën te doen bevestigen door den graaf van Holland.
      Opten sestienden dach van September XVe drie ende tachtig.
      Oorspr. (Inv. no. 70). Met handteekening van die oorkonder en rest van zijn zegel in roede was.
      24 1583 September 11
      Johan, heer van Scagen, Borchoorn en Goudriaen, komt met schout, gerecht, gemeente en geérfden van Goudriaen overeen, dat hij van de overheid van Holland zal verkrijgen de bevestiging der privilegiën, door zijn voorzaten aan die van Goudriaen geschonken, waartegenover die van Goudriaen den heer jaarlijks 72 carolusguldens, losbaar met 1200 carolusguldens na 25 jaar, zullen geven.
      Op huyden den XIen Septembris anno XVcLXXXIII.
      Oorspr. op papier (Inv. no. 70). Onderteekend door Johan van Scagen, Schepenen van Goudriaen en gecommitteerden van Scoonhoven.
    - Akte, waarbij de heer van Goudriaan schout en schepenen ontheft van hun aansprakelijkheid voor de akte van eigendom ten behoeve van Airt Adriaensz, voor hen verleden., 1528; 71; 1 charter
      reg. no. 8
      8 1528 April 6
      Floris van Assendelft, heer tot Goudriaen en het land van (der) Leck, oorkondt, dat hij schout en schepenen van Goudriaen ontheft van hun aansprakelijkheid voor de akte van eigendom ten behoeve van Airt Adriaensz., voor hen verleden.
      Den zesden dach in April int jair ons Heren dusent vijfhondert achtentwintich.
      Oorspr. (Inv. no. 71). Het zegel van den oorkonder verloren.
    - Brief, waarbij mr. Arnoldus Adrianus van Tets aan Ouden Nieuw-Goudriaan een dorpswapen schenkt. Met teekening van het wapen., 1776; 72; 1 charter en 1 stuk
  - Rentebrieven ten laste van het dorp., II.
    - Akte, waarbij schout en schepenen van Goudriaan eenige personen in Goudriaan schadeloos stellen voor de rente van 7 schilden jaarlijks, waarmee deze hun huis en erf ten behoeve van Goudriaan hebben bezwaard., 1514; 73
      reg. no. 5.
      5 1514 Mei 31
      Schout en schepenen van Goudriaen oorkonden, dat zij Adriaen Petersz, Cornelis Daemsz. Kors Petersz, Jan Dierksz. en Heinrick Gheritsz inwoners van Goudriaen zullen schadeloos stellen voor de overeenkomst, waarbij deze hun huis en erf ten behoeve van het gemeene land van Goudriaen bezwaard hebben.
      Gegeven int jair ons Heren dusent vijfhondert ende veerthien opten een ende dertichsten dach in Meye.
      Oorspr. (Inv. no. 73). De 3 zegels van schout en schepenen verloren.
    - Rentebrief, groot 12 carolusgulden jaarlijks, ten laste van het dorp Goudriaan., 1529. Afgelost 1559; 74.1, 74.2; 2 charters (getransfigeerd)
      reg. nos. 10, 14 en 16.
      - 1574, 74.1
        14 1547 November 14
        Schepenen van Dordrecht oorkonden, dat Arent heeren Cornelisz., ambachtsheer van der Myle en Dubbeldam, aan Mr. Nicolaes de Groet Bartelmaeusz., raad en pensionaris van Dordrecht, den eigendom heeft overgedragen van den brief dd. 1529 Juli 30 (zie reg. no. 10), waardoor deze gestoken is.
        Gegeven opten XIIIIen Novembris a° XVc seven ende veertich.
        Oorspr. (Inv. no. 74.1). Met resten van 3 schepenzegels.
      - 1529, 1559, 74.2
        10 1529 Juli 30
        Schout, schepenen, waarsleiden en inwoners van Goudriaen verklaren schuldig te zijn aan Cornelis Cornelis Damasz. 12 carolusguldens erflosrente jaarlijks, verzekerd op 850 morgen land van het dorp Goudriaen en Josbaar met 200 carolusguldens.
        Int jair ons Heren dusent vijfhondert en neghen ende twintich den dartichtsten dach in Julio.
        Oorspr. (Inv. no. 74.2). Met resten van 3 zegels van schout en schepenen. Met transfix dd. 1547 November 14 (zie reg. no. 14).
        In dorso staat een akte van aflossing dd. 1559 Mei 10 (zie reg. no. 16).
        16 1559 mei 10
        Jan Engelsz. verklaart als echtgenoot van Agnies de Groot van de Gecommitteerden van Goudriaen de hoofdsom, vermeld in den brief dd. 1529 Juli 30, op welks rugzijde dit geschreven is, met de rente ontvangen te hebben (zie reg. no. 10)
        Den Xen July A°. XVc negenen vijfftich.
        Oorspr. (Inv. no. 74.2).
  - Polderzaken., III.
    - Stukken betreffende geschillen over polderzaken tusschen de bewoners van Noordeloos en die van de oude zijde van Goudriaan., 1492, 1520 en 1534; 75.1, 75.2, 75.3; 3 charters
      reg, nos. 3, 7 en 12.
      - 1492, 75.1
        3 1492 ...
        Cornelis, zoon tot Bergen, ridder, heer van Sevenhergen, van Sgrevenbrueck en van Noordeloes, en Clais, heer tot Assendelft, ridder, heer van Goudriaen en van het land van de Leck. sluiten een overeenkomst betreffende het onderhoud van de kaden en watergangen in Noordeloes en Goudriaen.
        Int jair ons Heren dusent vierhondert twee ende tnegentich opten..... (niet ingevuld).
        Oorspr. (Inv. no. 75.1). De zegels van de beide oorkonders verloren.
      - 1520, 75.2
        7 1520 September 18
        Gherit Aertsz. en Evart Jansz. ter eener en Floris Egbertsz., ambachtsheer, en Cornelis Aertsz. ter anderer zijde oorkonden, dat zij uitspraak hebben gedaan als arbiters tusschen de gezworenen en naburen van de noordzijde van Noerdeloos en die van de oude zijde van Goudriaen in een geschil over het maken van een bansloot.
        Actum den darthiensten dach in September anno dusent vijfhondert ende twintich.
        Oorspr. (Inv. no. 75.2). De zegels van de oorkonders verloren.
      - 1534, 75.3
        12 1534 Januari 7
        Cornelis van Bergen, heer van Zevenbergen, Melijn, Grevenbroeck, Noerdeloes etc., en Floris van Assendelft, heer van Goudriaen en van het land vand er Lecke, kastelein van der Goude etc., wijzigen de overeenkomst, gesloten door hun beider voorvaderen Cornelis van Bergen, ridder, heer van Zevenbergen, Melijn etc., en Claes, heer van Assendelft, ridder, heer van Goudriaen etc., betreffende het onderhoud van de kaden en watergangen in Noerdeloes en Goudriaen.
        Opten zevensthen dach van Januario anno a circumçisione Domini vijftienhondert vier ende dertich.
        Oorspr. (Inv. no. 75.3). Met resten van de zegels van Cornelis van Bergen en Floris van Assendelft in rooda was.
    - Volmacht van de Staten van Holland en Westfriesland op schout en gerecht van Goudriaan tot het innen bij parate executie van de omslagen, dijk, graaf en hoofdgelden., 1712; 76; 1 charter
    - Omslagen over het Groot Gemeen en de bijzondere polders van Goudriaan, vastgesteld door het polderbestuur., 1836-1847; 77; 12 katerns
  - Stukken van verschillenden aard., IV.
    - Akte, waarbij de drie oudste kinderen van Gherit Otten zich belasten met het onderhoud van hun twee jongste broeders., 1532; 78; 1 charter
      reg. no. 11
      11 1532 December 25
      De die oudste kinderen van Gherit Otten, genaamd Cornelis, Ot en Thonis, nemen op zich hun twee jongste broèders te onderhouden tot St. Pieter ad Cathedram (22 Februari) 1535.
      Den XXV dach in December anno dusent vijhondert ende twee ende dartich.